臺灣士林地方法院刑事裁定　　　　　　100年度撤緩字第122號
聲　請　人　臺灣士林地方法院檢察署檢察官
受　刑　人　李新富
上列聲請人因受刑人偽造文書等案件，聲請撤銷緩刑之宣告（10
0 年度執聲字第1120號），本院裁定如下：
    主  文
聲請駁回。
    理  由
一、聲請意旨略謂：受刑人李新富前因偽造文書等案件，經本院
    以99年度簡上字第180 號（聲請書誤載為99年度審簡字第12
    40號）判處拘役30日、有期徒刑2 月，均緩刑2 年，並不得
    以任何形式騷擾被害人李許真珠及為任何危害李許真珠生命
    、身體、自由、財產之不法侵害行為，且於緩刑期間均付保
    護管束，於民國100 年4 月18日確定。惟受刑人於緩刑期內
    ，經多次傳喚、拘提均未到案執行，顯已逃匿，足認原宣告
    之緩刑難收預期效果，已合於刑法第75條之1 第1 項第4款
    所定撤銷緩刑宣告之原因，爰依法聲請裁定撤銷緩刑之宣告
    等語。
二、按緩刑制度設計之本旨，除可避免執行短期自由刑之流弊外
    ，主要目的係在獎勵惡性較輕者使其遷善，而經宣告緩刑後
    ，若有具體事證足認受宣告者並不因此有改過遷善之意，即
    不宜給予緩刑之寬典，乃另有撤銷緩刑宣告制度。又受保護
    管束人在保護管束期間內，應服從檢察官及執行保護管束者
    之命令；又受保護管束人違反上開規定，情節重大者，檢察
    官得聲請撤銷保護管束或緩刑之宣告，保安處分執行法第74
    條之2 第2 款、第74條之3 第1 項固分有明文；惟上開所謂
    「服從命令」，自以知悉命令之內容為前提，始有服從與否
    之論斷。如未收到傳票，而根本不知命令之內容，自無違反
    該款所定應遵守事項可言。再送達文書，除本章有特別規定
    外，準用民事訴訟法之規定，為刑事訴訟法第62條所明定。
    而依民事訴訟法第4 章第2 節送達規定，送達大致有一般送
    達、補充送達、寄存送達、留置送達，如被告之住居所、事
    務所及所在不明者，得為公示送達，刑事訴訟法第59條第1
    款亦有明文。
三、經查：
  (一)本件聲請意旨雖援引刑法第75條之1 第1 項第4 款「違反第
    74條第2 項第1 款至第8 款所定負擔情節重大者」之規定，
    認原宣告之緩刑難收其預期效果，有執行刑罰之必要，而聲
    請撤銷緩刑宣告。然卷內並無事證足認受刑人有違反緩刑宣
    告所附「預防再犯所為之必要命令」（即不得以任何形式騷
    擾李許真珠及為任何危害李許真珠生命、身體、自由、財產
    之不法侵害行為），檢察官據上規定聲請撤銷，自無理由。
    惟聲請意旨既併敘及受刑人多次傳、拘均未到案而有違反保
    護管束規定之情形，雖未援引保安處分執行法相關規定，本
    院依法仍應就此併予審酌，合先敘明。
  (二)本件受刑人因偽造文書等案件，經本院判處拘役30日、有期
    徒刑2 月，均緩刑2 年，並不得以任何形式騷擾李許真朱及
    維任何危害李許真珠生命、身體、自由、財產之不法侵害行
    為，且緩刑期間付保護管束，於100 年4 月18日確定在案，
    有臺灣高等法院被告前案紀錄表、本院99年度簡上字第180
    號刑事判決各1 份在卷可稽。又檢察官分別傳喚受刑人應於
    100 年6 月2 日上午10時、100 年9 月23日上午10時到案執
    行，且各於100 年5 月18日、100 年9 月8 日對受刑人戶籍
    地址即臺北市○○區○○路1 段285 巷69弄68號5 樓寄存送
    達執行傳票及執行緩刑條件通知後，受刑人均未遵期到案執
    行，並先後經檢察官2 次派警前往上址拘提受刑人未果，固
    有卷附執行傳票送達證書、戶役政連結作業系統個人基本資
    料、拘票及報告書可按。
  (三)惟依受刑人上開確定判決事實欄已經載明：「李新富與李許
    真珠為夫妻，…因感情不睦，李許真珠居住在登記於其名下
    所有之臺北市○○區○○路1 段285 巷69弄68號5 樓，李新
    富則遷居高雄，…每隔1 、2 月返回系爭房屋」之情，又李
    許真珠於前揭案件中亦到庭證述：伊與受刑人於97年12月間
    已協議分居等語，並有偵查卷附協議書（見偵卷第31頁）為
    憑，而李許真珠與受刑人既係對立相向之告訴人與被告，自
    難期待李許真珠代受刑人收受送達而為轉致，且經本院囑警
    至受刑人上開戶籍地址實地查訪結果，乃覆以：家人稱受刑
    人未住該址，長期在外，偶有回家乙情，有臺北市政府警察
    局內湖分局100 年11月9 日北市警內分刑字第10032271300
    號函（見本院卷第27頁）在卷可查，足見前開戶籍地址應非
    受刑人有實際住居之處所。
  (四)再上開執行傳票經寄存送達於受刑人之戶籍地址後，始終無
    人前往實際領取，復有卷存本院公務電話紀錄可參（見本院
    卷第25頁），堪認受刑人事實上確未受領上開執行傳票，無
    從知悉檢察官之命令而得以服從之。是檢察官未察及此，逕
    將上開執行傳票寄存送達於受刑人之戶籍地址，是否發生合
    法送達之效力，顯非無疑；矧受刑人如確實合於行方不明之
    要件無訛，檢察官亦尚非不得以公示送達之方法，合法送達
    其執行傳票或命令，不能僅以向戶籍地送達、拘提未果，即
    認受刑人有故意違反上開保護管束事項而撤銷緩刑。
  (五)綜上所述，本件既難認受刑人有違反緩刑宣告所附「預防再
    犯所為之必要命令」，或故意不服從檢察官及執行保護管束
    者之命令，而違反保護管束規定情節重大之情形，本件聲請
    即不能認為有理由，應予駁回。
據上論斷，應依刑事訴訟法第220 條，裁定如主文。
中    華    民    國   100    年    11    月    30    日
                  刑事第二庭法  官  李冠宜
以上正本與原本無異。
如不服本裁定應於送達後5日內向本院提出抗告狀。
                            書記官  劉欣怡
中    華    民    國   100    年    12    月    1     日